臺灣嘉義地方法院刑事判決
111年度訴字第446號
公  訴  人  臺灣嘉義地方檢察署檢察官
被      告  賴素瓊



            張麗瑩


上列被告因傷害案件，經檢察官聲請簡易判決處刑（111年度調
偵字第406號），本院認不得以簡易判決處刑（111年度嘉簡字第
769號），改依通常程序審理，判決如下：
    主  文
本件公訴不受理。
    理  由
一、本件公訴意旨如聲請簡易判決處刑書所載（參附件）。
二、按告訴乃論之罪，告訴人於第一審辯論終結前，得撤回告訴
    ，又其告訴經撤回者，法院應諭知不受理之判決，刑事訴訟
    法第238條第1項及第303條第3款定有明文。本件被告兼告訴
    人賴素瓊、張麗瑩因傷害案件，經檢察官聲請簡易判決處刑
    ，認為被告2人犯刑法第277條第1項之傷害罪，依同法第287
    條規定須告訴乃論，茲據其等於本院第一審辯論終結前，聲
    請撤回告訴，有撤回告訴狀2份在卷可參，依照上開法條之
    規定，自應諭知不受理，並不經言詞辯論為之。
據上論斷，應依刑事訴訟法第452條、第303條第3款、第307條，
判決如主文。
本案經檢察官李志明聲請以簡易判決處刑。
中　　華　　民　　國　　111 　年　　8 　　月　　17　　日
                  刑事第一庭  審判長法  官  卓春慧
                                    法  官  吳育汝
                                    法  官  林家賢
以上正本證明與原本無異。
如不服本判決應於收受判決後20日內向本院提出上訴書狀，並應
敘述具體理由；其未敘述上訴理由者，應於上訴期間屆滿後20日
內向本院補提理由書（均須按他造當事人之人數附繕本）「切勿
逕送上級法院」。告訴人或被害人如對於本判決不服者，應具備
理由請求檢察官上訴，其上訴期間之計算係以檢察官收受判決正
本之日期為準。
中　　華　　民　　國　　111 　年　　8 　　月　　17　　日
                                    書記官  江芳耀
【附件】
臺灣嘉義地方檢察署檢察官聲請簡易判決處刑書
                                    111年度調偵字第406號
　　被　　　告　賴素瓊　
　　　　　　　　張麗瑩　
上列被告等因傷害案件，業經偵查終結，認為宜以簡易判決處刑
，茲將犯罪事實及證據並所犯法條分敘如下：
　　　　犯罪事實
一、賴素瓊與張麗瑩係鄰居關係，2人於民國111年4月4日13時5
    分許，因細故在嘉義縣○○鄉○○村○○○00○00號前馬路處發生爭
    執，竟各基於普通傷害之犯意相互拉扯，賴素瓊因此受有左
    前臂挫傷之傷害；張麗瑩因此受有左手及左前臂輕微挫傷之
    傷害。
二、案經賴素瓊、張麗瑩訴由嘉義縣警察局水上分局報告偵辦。
　　　　證據並所犯法條
一、證據：
（一）被告賴素瓊於警詢及偵查中之供述。
（二）被告張麗瑩於警詢及偵查中之自白。
（三）告訴人賴素瓊、張麗瑩之指訴。
（四）臺中榮民總醫院嘉義分院出具告訴人賴素瓊之診斷證明書
      、聖馬爾定醫院出具告訴人張麗瑩之診斷證明書各1份。
（五）指認犯罪嫌疑人紀錄表2份、監視錄影畫面截圖4張。
（六）監視錄影檔案光碟1片及本署檢察官111年5月18日偵查中
      勘驗筆錄1份。
二、核被告2人所為，係各犯刑法第277條第1項之傷害罪嫌。
三、依刑事訴訟法第451條第1項聲請逕以簡易判決處刑。
　　此　致
臺灣嘉義地方法院
中　　華　　民　　國　 111　　年　　7 　　月　　29　　日
　　　　　　　　　　　　　　  檢察官　李  志  明
上正本證明與原本無異。
中　　華　　民　　國　 111　　年　　8 　　月　　4 　　日
                              書記官  蔡  毓  雯
附錄法條：
中華民國刑法第277條第1項
傷害人之身體或健康者，處 5 年以下有期徒刑、拘役或 50 萬
元以下罰金。
犯前項之罪，因而致人於死者，處無期徒刑或 7 年以上有期徒
刑；致重傷者，處 3 年以上 10 年以下有期徒刑。
附記事項：
本件係依刑事訴訟法簡易程序辦理，法院簡易庭得不傳喚被告、
輔佐人、告訴人、告發人等出庭即以簡易判決處刑；被告、被害
人、告訴人等對告訴乃論案件如已達成民事和解而要撤回告訴或
對非告訴乃論案件認有受傳喚到庭陳述意見之必要時，請即另以
書狀向簡易法庭陳述或請求傳訊。